臺灣雲林地方法院民事裁定
110年度虎簡聲字第13號
聲  請  人  周易廷  
相  對  人  裕邦信用管理顧問股份有限公司

法定代理人  陳載霆  
上列當事人間請求停止執行事件，本院裁定如下：
    主  文
聲請人供擔保新臺幣參仟陸佰玖拾捌元後，本院一一○年度司執
字第二七三三○號清償債務執行事件之強制執行程序，於本院一
一○年度虎簡字第一七八號號債務人異議之訴事件因判決確定、
和解、調解或撤回起訴而終結前，應暫予停止。
    理  由
一、本件聲請意旨略以：相對人向本院聲請對聲請人強制執行，
    由本院以110年度司執字第27330號（聲請停止強制執行狀誤
    載為第273300號）受理中（下稱系爭執行事件），聲請人已
    提起異議之訴，如不停止執行，聲請人將受難以回復之損害
    ，為此依強制執行法第18條第2項規定，願提供相當之擔保
    ，聲請停止強制執行等語。
二、有回復原狀之聲請，或提起再審或異議之訴，或對於和解為
    繼續審判之請求，或提起宣告調解無效之訴、撤銷調解之訴
    ，或對於許可強制執行之裁定提起抗告時，法院因必要情形
    ，或依聲請定相當並確實擔保，得為停止強制執行之裁定，
    強制執行法第18條第2項定有明文。將來之薪金請求權，可
    能因債務人之離職，或職位變動，或調整薪津，而影響其存
    在或範圍，如執行法院已就此種債權發移轉命令，在該債權
    未確定受償前，執行程序尚不能謂已終結（最高法院63年度
    第3次民庭庭推總會議決議參照）。又法院依強制執行法第1
    8條第2項定擔保金額而准許停止強制執行之裁定者，該項擔
    保係備供債權人因停止執行所受損害之賠償，其數額應依標
    的物停止執行後，債權人未能即時受償或利用該標的物所受
    之損害額，或其因另供擔保強制執行所受之損害額定之，非
    以標的物之價值或其債權額為依據（最高法院91年度台抗字
    第429號裁定參照）。
三、經查：
　㈠本件相對人以本院110年度司促字第4538號支付命令為執行名
    義，向本院聲請在債權金額新臺幣（下同）24,651元，及其
    中7,172元自民國109年9月11日起至清償日止，按年息百分
    之5計算之利息範圍內，強制執行聲請人對第三人合利發營
    造有限公司之薪資債權，經本院以系爭執行事件受理，並經
    本院民事執行處於110年9月28日就聲請人對第三人合利發營
    造有限公司之薪資債權核發移轉命令；又聲請人已向本院提
    起債務人異議之訴，由本院以110年度虎簡字第178號受理等
    節，業經本院調閱上開卷宗查核屬實，依前揭說明，系爭強
    制執行事件之強制執行程序尚未終結，是聲請人所為本件停
    止執行之聲請，於法尚無不合。
  ㈡相對人系爭執行事件請求標的為24,651元，及其中7,172元自
    109年9月11日起至清償日止，按年息百分之5計算之利息，
    如停止執行，相對人未能即時受償，預計所受之損害額，應
    為依該債權總金額法定利息百分之5計算。參以本件訴訟之
    訴訟標的金額未逾民事訴訟法第466條所定數額，屬不得上
    訴第三審之事件，依各級法院辦案期限實施要點規定，民事
    簡易訴訟程序之第一審、第二審審判案件之期限分別為10個
    月、2年，加上裁判送達、上訴、分案等期間，預估聲請人
    提起債務人異議之訴獲准停止執行，因而致相對人之執行延
    宕之期間約為3年，則相對人因無法強制執行以滿足其債權
    期間所生之利息損失，即應以上開相對人本得執行之債權總
    金額與執行延宕期間3年，按週年利率百分之5計算為3,698
    元（計算式：24,651元×5%×3=3,698元，元以下四捨五入）
    ，爰酌定擔保金額如主文所示。
四、依強制執行法第18條第2項，裁定如主文。
中　　華　　民　　國　　110 　年　　10　　月　　4 　　日
                  虎尾簡易庭  法　官　黃麗文
以上正本係照原本作成。
如不服本裁定，應於裁定送達後10日內向本院提出抗告狀，並繳
納抗告費新臺幣1,000元。
中　　華　　民　　國　　110 　年　　10　　月　　4 　　日
　　　　　　　　　　　　　　　書記官  曾鈺仁